【裁判字號】    89,上易,3047
【裁判日期】    891128
【裁判案由】    竊盜
【裁判全文】
台灣高等法院台中分院刑事判決                  八十九年度上易字第三四七號
    上  訴  人
    即  被  告  乙○○
右列上訴人因竊盜案件，不服台灣台中地方法院中華民國八十九年十一月二十八日第
一審判決（民國八十九年度易緝字第五九九號；起訴案號：台灣台中地方法院檢察署
八十九年度偵字第四八號），提起上訴，本院判決如左：
    主  文
原判決撤銷。
乙○○竊盜，處有期徒刑肆月，如易科罰金以參佰元折算壹日，緩刑貳年。
    事  實
一、乙○○基於為自己不法所有之意圖，於民國（下同）八十八年十月三日上午七時
    許，在台中縣大肚鄉○○路○段五二號前，因見丙○○所有車牌號碼ＰＲＤ－二
    二六號、一九八七年份之三陽機車停置該處無人看管，遂以其自己所有之一元硬
    幣啟動該車電門而加以竊取，得手後供已代步之用。嗣於八十九年三月四日下午
    十一時三十分許，乙○○騎乘該車行經台中縣清水鎮○○路四八七號而為警攔檢
    查獲，始得悉上情。
二、案經台中縣警察局清水分局報請台灣台中地方法院檢察署檢察官偵查起訴。
    理    由
一、訊據被告否認有竊盜之犯意，辯稱：伊以為該機車沒人要，才牽來騎云云。惟查
    ，右揭事實，業據被告乙○○於警局、偵查及原審調查中坦白承認，核與被害人
    丙○○於警訊指陳上開機車確有失竊等情相符，復有贓物認領保管單、行照及車
    輛車牌失竊資料－查獲車輛認可資料附卷足憑，是被告所辯無非為卸責之詞，不
    足採信，其右揭犯行堪以認定。
二、(一)核被告乙○○所為，係犯刑法第三百二十條第一項之竊盜罪。(二)又被告行為後
    ，刑法第四十一條所定得易科罰金之罪刑，自「犯最重本刑為三年以下有期徒刑
    以下之刑之罪，而受六月以下有期徒刑或拘役之宣告」修正為「犯最重本刑為五
    年以下有期徒刑以下之刑之罪，而受六個月以下有期徒刑或拘役之宣告」，並增
    列第二項「併合處罰之數罪，均有前項情形，其應執行之刑逾六月者，亦同」，
    並於九十年一月十日公布，同年月十二日生效。本案被告為前述犯罪行為時，若
    受六月以下有期徒刑或拘役之宣告，原不得易科罰金，惟於本院為六月以下有期
    徒刑或拘役之裁判時，卻得易科罰金，則依刑法第二條第一項前段規定，自應於
    為此類裁判時，適用新法，乃依修正後刑法第四十一條第一項之規定，諭知易科
    罰金之折算標準。原審諭知被告有期徒刑四月，未及為新舊法比較，而適用新法
    ，諭知易科罰金之折算標準，即有未合，自應由本院予以撤銷改判。(三)爰審酌被
    告竊取之機車為一九八七年份，甚為老舊等一切情狀，量處如主文所示之刑，並
    諭知易科罰金之折算標準，以示儆懲。(四)又被告前未曾受有期徒刑以上刑之宣告
    ，經此刑之宣告後，應知警惕而無再犯之虞，本院因認暫不執行其刑為當，併予
    以宣告緩刑二年，用啟自新。
三、據上論斷，應依刑事訴訟法第三百六十九條第一項前段、第三百六十四條、第二
    百九十九條第一項前段，刑法第二條第一項前段、第三百二十條第一項、第四十
    一條第一項、第七十四條第一款，罰金罰鍰提高標準條例第一條前段、第二條，
    判決如主文。
本案經檢察官甲○○到庭執行職務。
中      華      民      國      九十    年      一      月      十七    日
                                  台灣高等法院台中分院刑事第八庭
                                        審判長法  官  羅  得  村
                              法  官  古  金  男
                                              法  官  林  輝  煌
右正本證明與原本無異。
不得上訴。
                                              書記官  吳  宗  玲
中      華      民      國      九十    年      一      月      十八    日
附論罪科刑法條：
刑法第三百二十條
  意圖為自己或第三人不法之所有，而竊取他人之動產者，為竊盜罪，處五年以下有
  期徒刑、拘役或五百元以下罰金。
  意圖為自己或第三人不法利益，而竊佔他人之不動產者，依前項之規定處斷。
  前二項之未遂犯罰之。


司法院資訊處製作；財團法人民間司法改革基金會備份。
